【裁判字號】    97,交聲,8
【裁判日期】    970131
【裁判案由】    聲明異議
【裁判全文】
臺灣彰化地方法院刑事裁定               97年度交聲字第8號
原處分機關  交通部公路總局臺中區監理所彰化監理站
異  議  人
即受處分人  甲○○
上列異議人即受處分人因違反道路交通管理處罰條例案件，對於
原處分機關交通部公路總局臺中區監理所彰化監理站於民國96年
12月17日所為之處分（原處分案號：彰監四字第裁決64-I000000
00號裁決書），聲明異議，本院裁定如下：
    主  文
異議駁回。
    理  由
一、按汽車駕駛人停車時，於身心障礙專用停車位違規停車者，
    處罰鍰新臺幣（下同）6百元以上1千2百元以下罰鍰，且應
    以最高額處罰之，道路交通管理處罰條例第56條第1項第10
    款、第2項分別定有明文。
二、原處分意旨略以：彰化縣警察局交通隊警員於民國96年11月
    21日10時52分許，在彰化市○○路臺灣銀行對面，查獲車牌
    號碼QE－2330號自用小客車有「於身心障礙專用停車位違規
    停車（引擎熄火、駕駛離座）」之違規，遂依違反道路交通
    管理處罰條例第56條第1項第10款規定，以彰警交字第I0000
    0000號舉發違反道路交通管理事件通知單逕行掣單舉發，受
    處分人於應到案日期前提出申訴，經原舉發機關函覆舉發並
    無不當，該所遂於96年12月17日以彰監四字第裁決64-I0000
    0000號）號裁決書，裁處罰鍰1千2百元整，於法並無不合等
    語。
三、異議意旨略以：伊所有之車號QE-2330號自用小客車於96年1
    1月21日停放在上開地點，遭彰化縣警察局交通隊拖吊後，
    伊始發現該停車位屬身心障礙專用停車位，然該處之標誌為
    景觀路樹遮檔，已失其清晰完整及有效性，是執勤員警之取
    締及拖吊行為均不合法，為此聲明異議，請求撤銷原處分，
    並要求退還車輛保管費、拖吊費等費用云云。
四、經查，異議人即受處分人於上開時、地，將其所有之車號
    QE-2330號自用小客車停放在身心障礙者專用停車位停車格
    內，並經彰化縣警察局交通隊員警掣單舉發乙節，業據異議
    人於聲明異議狀中自承無誤，復有彰化縣警察局彰警交字第
    I00000000號舉發違反道路交通管理事件通知單1紙及該局97
    年1月11日彰警交字第0970001542號函檢附之彩色採證照片5
    張附卷可考。異議人雖以前揭情詞置辯，惟觀諸本件採證照
    片所示，異議人違規停車處所確實設有身心障礙者專用停車
    位標誌牌，雖該標誌牌前有路樹，但並無如異議人所指有遮
    蔽該標誌牌之情形，仍可辨明係供身心障礙者停車所用，實
    無誤認之虞，況該停車格位地面亦繪有清晰可見之白色輪椅
    標誌供駕駛人遵循辨識，參酌前揭違規時間及採證照片，足
    見當時日間有自然光線，視線良好，依一般駕駛人之駕駛習
    慣與認知，駕駛人於停車時均應詳細勘查停車地點是否為合
    法之停車處所，是異議人辯稱因豎立該處之標誌遭景觀路樹
    遮擋難以辨識，致其未遵守該前開標誌設施停放車輛云云，
    顯與事實不符，委無可採。另舉發機關據異議人申訴後函覆
    ，亦載明「依執行違規停車拖吊警員所述及採證樣片顯示，
    該QE-2330號自用小客車係停放於彰化市○○路臺灣銀行對
    面之身心障礙專用停車格位上且並未放置身心障礙識別證明
    ，員警依違規事實拖吊舉發無誤」等語，有彰化縣警察局96
    年12月3日彰警交字第0960069427號函附卷可查。按交通警
    察掣單舉發違反道路交通管理處罰條例所列違規事實，本質
    上為行政處分，係公務員基於職務上權力，依法就特定具體
    事件所為具公法上效果之單方面行政行為，基於公務員為公
    法上行為具有公信力之原則，該行政行為當可被推定為真正
    ，其據以依法處分之事實認定亦為正確無誤，且異議人復未
    能提出證據以資證明本件舉發有何錯誤、虛偽之事實，足認
    舉發內容為真，故異議人所有之前開自用小客車於前揭時、
    地於身心障礙專用停車位違規停車之事實，堪以認定。
五、綜上所述，本件原處分機關以異議人上開違規行為明確，依
    道路交通管理處罰條例第56條第1項第10款之規定，裁處異
    議人1千2百元罰鍰，於法核無違誤，本件異議為無理由，自
    應駁回。
據上論斷，應依道路交通案件處理辦法第19條，裁定如主文。
中    華    民    國    97      年    1    月   31    日
                  交通法庭            法   官 尚安雅
以上正本證明與原本無異。
如不服本裁定，應於裁定送達後五日內向本院提出抗告狀 (須附
繕本 )。
中    華    民    國    97    年    2     月     4    日
                                      書記官  陳佳宏


司法院資訊處製作；財團法人民間司法改革基金會備份。
